ANDRE ABREU

Desenvolvedor

OBJETIVO

Atuo no desenvolvimento, análise e suporte em web interfaces, gestão e implantação de sistemas front-end e back-end. Especializado nas linguagens Go e PHP construindo API's REST ou corrigindo e melhorando códigos legados. Também atuo em outras linguagens como Python, C#, TypeScript/JavaScript englobando NODE.JS/Vue.JS todas baseando-se em clean code, design pattern e message queuing, versionamento com Git, banco de dados SQL e NoSQL, Conhecimento avançado em microsserviços e conteinerização, noções em AWS, AZURE e Google Cloud e sistemas de logging como NewRelic e Grafana. Habituado a práticas KANBAN e ferramentas como JIRA.

Experiência em trabalho de equipe multidisciplinar, bom humor, comunicativo e expressivo, alegre, alto nível de compromisso e responsabilidade com prazos e horários, entregas de forma contínua, buscando manter a cadência necessária para atendimento dos acordos firmados. Habituado à rotina de home-office há mais de 10 anos.

EXPERIÊNCIA

Movida Aluguel de Automóveis, Guarulhos/SP – Desenvolvedor – Parcial/PJ de 2020 a 2021.

Atuei na migração de serviço OTA para normalização internacional utilizando de linguagem PHP sob práticas REST API. Também compus equipe de desenvolvedores e suporte ao sistema de gestão de tarifas de frotas em Go Lang com PHP. REACT e JQUERY.

Afilio S/A, Rio de Janeiro – Desenvolvedor – Parcial/PJ de 2019 a 2021.

Responsável pelos principais microsserviços de captação da empresa escritos em Go Lang e MongoDB sob práticas REST API com conceitos DDD. Também atuava no sistema integrado de gestão da empresa, clientes e afiliados escrita em PHP utilizando framework Laravel no backend e Vue, Quasar e Nuxt no frontend. Quando necessário aconselhava, orientava, treinava e motivava novos funcionários no que diz respeito de como obter melhores resultados de trabalho home-office com compromisso e disponibilidade. Também apoiava nas decisões

DevOPS nos serviços que envolviam conteinerização por Docker e configurações AWS ECS, EC2 e RDS.

Objectif Lune, Rio de Janeiro – Latam Pre-Sales analyst – Temporário de 2019 a 2020.

Finalização, revisão e entrega de projeto para RICOH Porto-rico utilizando a plataforma OL Connect. Desenvolvimento de sistema de gestão de cursos com aplicação de provas, correções de provas automatizadas e gestão de certificados.

ALOG DATA CENTER / EQUINIX, Rio de Janeiro — Analista Suporte Interno - 2016 a 2018

Desenvolvimento e implantação de ambiente virtualizado com suporte a alta disponibilidade incluindo replicação hot-site e fail over interno.

Azul Seguros, Rio de Janeiro — Desenvolvedor Pleno - 2014 a 2016

Pela Wired Tecnologia fui alocado no cliente Azul Seguros para desenvolvimento do novo sistema de sinistro da Azul Seguros: Aviso de sinistro (atendimento e WEB). Tecnologias: PHP, RAILO, MySQL (Servidores SUN - Solaris), JAVA, SOAP, JQUERY

LinkedIn: https://www.linkedin.com/in/abreulandre/

ENDERECO

Ilha do Governador - RJ Rua Ruy Vaz Pinto, 15/302 CELULAR: (21) 997990964 EMAIL: andre.abreu@gmail.com

FORMAÇÃO

Graduação em Gestão da Tecnologia da Informação -ESTÁCIO - Término em 2022 Graduação em Comunicação - FACHA - AGO 2010 Técnico Processamento de Dados - STA MÔNICA -DEZ/2003

Além de muitas certificações em início de carreira como Cisco CCNP, MVC, REDHAT, LPIC1 e 2, Comptia Secure+ que hoje encontram-se vencidas e não se aplicam mais nos meus anseios na área de desenvolvedor. Porém me mantenho atento às melhores práticas e às mais recentes leituras disponíveis sobre minha carreira e tecnologia da informação.

IDIOMA

Português (Nativo), Inglês (Avançado), Espanhol (Básico) e Italiano (Básico).